臺灣桃園地方法院刑事判決
110年度易字第724號
公  訴  人  臺灣桃園地方檢察署檢察官 
被      告  寸光輝



選任辯護人  林鈺雄律師
            劉哲睿律師                    
上列被告因竊盜案件，經檢察官提起公訴（110年度偵字第27781
號），本院判決如下：
    主    文
寸光輝犯竊盜罪，處有期徒刑壹年陸月。未扣案如附表所示之手
機均沒收，如一部或全部不能或不宜執行沒收時，追徵其價額。
    犯罪事實
一、寸光輝於民國110年7月8日12時19分許，意圖為自己不法之
    所有，基於竊盜之犯意，駕駛車牌號碼000-0000號自用小客
    車前往桃園市○○區○○○路0號環球購物中心Global Mall桃園A
    8館（下簡稱桃園A8館），於同日13時29分許抵達桃園A8館
    ，並於同日13時41分許，步行進入該館1樓德誼數位門市（
    下稱德誼門市）。寸光輝於確認德誼門市之倉庫，因員工忙
    於工作而無人在內且未上鎖後，遂於同日13時44分許，擅自
    進入德誼門市之倉庫內，接續徒手竊取貨架上如附表所示、
    價額共為新臺幣（下同）93萬500元之iPhone手機25支（下
    稱本案手機）裝入隨身攜帶之斜背包，於同日13時46分許步
    行離開桃園A8館而得手。嗣德誼門市店長曾常恩於同日14時
    許盤點庫存時，驚覺遭竊而報警，循線查悉前情。
二、案經曾常恩訴由桃園市政府警察局龜山分局報告臺灣桃園地
    方檢察署檢察官偵查起訴。
    理    由
壹、程序部分
一、本案被告寸光輝所犯係屬刑事訴訟法第376 條第1 項第2 款
    所列刑法第320 條之竊盜罪，本院爰依刑事訴訟法第284 條
    之1 之規定行獨任審判。
二、按被告以外之人於審判外之言詞或書面陳述，除法律有規定
    者外，不得作為證據；被告以外之人於審判外之陳述，經當
    事人於審判程序同意作為證據，法院審酌該言詞陳述或書面
    陳述作成時之情況，認為適當者，亦得為證據；當事人、代
    理人或辯護人於法院調查證據時，知有第159 條第1 項不得
    為證據之情形，而未於言詞辯論終結前聲明異議者，視為有
    前項之同意。刑事訴訟法第159 條第1 項及第159 條之5 分
    別定有明文。本判決下列所引用被告以外之人於審判外之陳
    述（含書面陳述），被告、辯護人、檢察官迄於言詞辯論終
    結前亦未就證據能力聲明異議，本院審酌上開證據資料作成
    時之情況，尚無違法、不當或顯不可信情況，認作為證據應
    屬適當，依刑事訴訟法第159 條之5 ，應認前揭供述證據均
    有證據能力。
三、本判決以下所引用之非供述證據，均與本件事實具有自然關
    聯性，且核屬書證、物證性質，又查無事證足認有違背法定
    程序或經偽造、變造所取得等證據排除之情事，復經本院依
    刑事訴訟法第164 條、第165 條踐行物證、書證之調查程序
    ，況檢察官、被告、辯護人對此部分之證據能力亦均不爭執
    ，是堪認均具有證據能力。
貳、實體部分：
一、前揭犯罪事實，業經被告於本院訊問、審理中坦承不諱（本
    院易卷一第93頁，易卷二第43頁），並有證人即告訴人曾常
    恩警詢及偵查中之證述（110他5177卷一第53-56、273-276
    頁，110偵27781卷二第207-208頁）、證人楊家宗偵查中之
    證述（110偵27781卷二第295-296頁）可佐，且有桃園市政
    府警察局龜山分局大華派出所受理案件證明單（110他5177
    卷一第57-58、277-278頁）、桃園市政府警察局龜山分局大
    華派出所110年7月9日查訪表（110他5177卷一第63、285頁
    ）、本案手機一覽表（110他5177卷一第67、281頁）、桃園
    市警察局龜山分局大華派出所相片黏貼紀錄表（110他5177
    卷一第79-93、359-373頁）、車輛路線軌跡一覽表（110他5
    177卷一第95-103、375-381頁）、現場及監視器影像截圖照
    片（110他5177卷一第117-136頁）、桃園市政府警察局龜山
    分局110年7月20日偵查報告（110他5177卷一第245-255頁）
    在卷可稽，是被告前揭任意性自白與事實相符。綜上，被告
    本案犯行堪以認定，應予依法論科。
二、論罪科刑：
  ㈠核被告所為，係犯刑法第320條第1項普通竊盜罪。
  ㈡被告於本案時間，於德誼門市內竊取共計25支之本案手機，
    其竊盜犯行係於密切接近之時地實施，且侵害同一法益，各
    行為之獨立性極為薄弱，依一般社會健全觀念，在時間差距
    上，難以強行分開，在刑法評價上，以視為數個舉動之接續
    施行，合為包括之一行為予以評價，較為合理，論以接續犯
    之一罪。
  ㈢不另為累犯加重之說明：
  1.依釋字第775 號解釋意旨，因累犯針對犯罪一般性地加重法
    定刑，致其構成要件涵蓋過廣，導致罪刑失衡。是累犯規定
    以「行為人刑法」為出發點預設的一律加重效果，不能再予
    普遍適用。在憲法的權利衡量下，應將原先「一律加重法定
    刑」的法律效果，調整為法院個案的裁量依據。據上，倘若
    法院並非考量最低法定刑度時，縱使裁量適用累犯規定而加
    重最低法定本刑，並無實益（因為此時法定刑度的加重並不
    影響法院的量刑），反而導致法院無實益的加重法定本刑後
    ，不能夠再次考量被告的累犯事由（禁止雙重評價）；如此
    一來，反而導致法院無法據行為人之前的犯罪紀錄，對其形
    成犯罪的特性做出判斷，導致實際縮減量刑可以考量的要素
    。從而，在此情形，被告原先的累犯事由，於「不加重最低
    法定本刑」的情況時，應該得以作為一般的量刑考量因素（
    刑法第57條第5 款）。
  2.本院衡酌起訴書意旨所指被告為累犯的事由經核屬實，此有
    卷附臺灣高等法院被告前案紀錄表及檢察官提出之判決書查
    詢資料可參。但考量被告本案犯罪所得非低，其情節顯非得
    以處以最低刑度之輕微狀態，不宜量處法定最低刑度，是前
    揭構成累犯之事由，應納入一般量刑因素考量。從而，本案
    不依累犯規定予以加重。
  ㈣量刑：
  1.爰審酌被告不思正途獲取財物，恣意竊取財物，侵害他人財
    產權，且所竊取財物價額非低，犯行之客觀情節嚴重。
  2.又被告雖於本案送審時表明要賠償告訴人（易卷第94頁），
    惟迄至言詞辯論終結時，未見被告已賠償告訴人或取得告訴
    人諒解之客觀事證，就此不能為有利被告之量刑認定。
  3.被告雖始終坦承犯行，惟於本案繫屬本院期間，即再為犯罪
    手法雷同之竊盜犯行，此有臺灣臺中地方法院111年度簡字
    第408號刑事簡易判決查詢資料在卷可參（易卷二第60-1至6
    0-6頁），難認被告對自己之犯行有何反省，於犯後態度上
    無從為有利被告之審酌。
  4.且被告前已多次因竊盜案件經判處有期徒刑之素行，亦曾因
    竊盜案件受執行非短之有期徒刑，而仍再犯本案，是被告本
    案所受諭知之刑度，當與被告前案所受諭知之刑度有所差別
    ，方能有達到特別預防效果之可能。
  5.併考量被告於警詢、審理中自述之智識程度及家庭經濟狀況
    （110他5177卷一第259頁，易卷一第93-94頁），並考以被
    告自述之犯罪動機、目的、手段，以及被告、辯護人、檢察
    官、告訴人之量刑意見（易卷一第157頁，易卷二第45頁）
    等一切情狀，量處如主文所示之刑，以示懲儆。
  ㈤沒收
  1.按犯罪所得，屬於犯罪行為人者，沒收之；於全部或一部不
    能沒收或不宜執行沒收時，追徵其價額。刑法第38條之1 第
    1 項本文、第3 項各別規定甚明。
  2.經查，被告竊得之本案手機，為屬於被告之犯罪所得，應予
    宣告沒收，並宣告於一部或全部不宜或不能執行沒收時，追
    徵其價額。
  3.又被告固陳稱本案手機已經全數透過網路轉售，獲款42萬元
    云云（110他5177卷二第52頁），惟就販賣之經過、對象，
    被告均未能明確回答，未能釋明本案手機業已滅失而無原物
    沒收之可能，爰仍諭知沒收，於確認不能或不宜原物沒收時
    ，再就本案手機之價額（即93萬500元）予以追徵。
據上論斷，依刑事訴訟法第284 條之1 、第299 條第1 項前段，
判決如主文。
本案經檢察官劉倍提起公訴，檢察官林欣怡到庭執行職務。
中    華    民    國   111    年    8     月    24    日
                  刑事第四庭    法  官  張羿正
以上正本證明與原本無異。
如不服本判決應於收受判決後20日內向本院提出上訴書狀，並應
敘述具體理由。其未敘述上訴理由者，應於上訴期間屆滿後20日
內向本院補提理由書(均須按他造當事人之人數附繕本)「切勿逕
送上級法院」。
                                書記官  蔡宗豪
中　　華　　民　　國　　111 　年　　8 　　月　　25　　日
附錄論罪科刑法條
刑法第320條
意圖為自己或第三人不法之所有，而竊取他人之動產者，為竊盜
罪，處五年以下有期徒刑、拘役或五十萬元以下罰金。
意圖為自己或第三人不法之利益，而竊佔他人之不動產者，依前
項之規定處斷。
前二項之未遂犯罰之。
附表：（即110偵27781卷二第107頁所示）